【裁判字號】    99,審訴,1828
【裁判日期】    990805
【裁判案由】    毒品危害防制條例
【裁判全文】
臺灣高雄地方法院刑事判決           99年度審訴字第1828號
公  訴  人  臺灣高雄地方法院檢察署檢察官
被      告  甲○○
上列被告因毒品危害防制條例案件，經檢察官提起公訴（99年度
毒偵字第2066號），被告就被訴事實為有罪陳述，經本院告知簡
式審判程序之旨，並聽取公訴人及被告之意見後，合議庭裁定由
受命法官獨任依簡式審判程序審理，判決如下：
    主  文
甲○○施用第一級毒品，累犯，處有期徒刑玖月。
    事  實
一、甲○○前於民國88年間，因施用毒品案件，經本院裁定令入
    勒戒處所施以觀察、勒戒後，認無繼續施用毒品傾向，於88
    年7月6日執行完畢釋放，由臺灣高雄地方法院檢察署檢察官
    以88年度偵字第13097號為不起訴處分確定。復於89年間，
    因施用毒品案件，經本院裁定令入戒治處所施以強制戒治，
    同時經本院以89年度訴字第704號判處有期徒刑8月確定，於
    91年6月19日縮短刑期執行完畢。復於94年間，因竊盜案件
    ，經本院以94年度易字第390號判處有期徒刑8月確定，於94
    年10月6日縮短刑期執行完畢。詎其猶不知悔改，竟基於施
    用第一級毒品海洛因之犯意，於99年2月16日上午10時許，
    在高雄市小港區○○○路65之3號住處內，以針筒注射之方
    式，施用第一級毒品海洛因1次。嗣於同年2月18日16時30分
    許，在上開住處為警拘提到案，經警徵得同意採集其尿液送
    驗，結果呈嗎啡、可待因陽性反應，始悉上情。
二、案經高雄市政府警察局苓雅分局移請臺灣高雄地方法院檢察
    署檢察官偵查起訴。
    理  由
一、本件被告甲○○所犯為死刑、無期徒刑、最輕本刑為3年以
    上有期徒刑以外之罪，其於準備程序中就被訴事實為有罪之
    陳述，經本院告知簡式審判程序之旨，並聽取當事人意見後
    ，合議庭認宜進行簡式審判程序，爰依刑事訴訟法第273條
    之1第1項規定，裁定由受命法官獨任進行簡式審判程序，合
    先敘明。
二、上揭犯罪事實業據被告甲○○於本院審理中坦承不諱；又其
    為警所採集尿液經送檢驗後，結果呈嗎啡、可待因等陽性反
    應，有高雄市政府警察局苓雅分局偵辦煙毒案件嫌疑人尿液
    採證代碼對照表（尿液代碼：F-99084）、高雄市立凱旋醫
    院99年3月15日濫用藥物尿液檢驗報告、被告警詢錄影光碟
    勘驗報告各1份附卷可稽，足認被告自白核與事證相符，自
    得為認定被告犯罪之依據。故本案事證明確，被告犯行堪以
    認定。又被告曾受如事實欄所載之觀察、勒戒處分執行完畢
    後5年內，再犯施用毒品罪而經依法追訴處罰完畢等事實，
    亦有卷附本院院內索引卡紀錄表、臺灣高等法院被告前案紀
    錄表各1份在卷可按。按毒品危害防制條例第20條、第23條
    於93年1月9日修正施行後，將施用毒品之刑事處遇程序，區
    分為「初犯」及「五年內再犯」、「五年後再犯」3種，其
    立法理由謂：「初犯」經觀察、勒戒或強制戒治執行完畢釋
    放後，「五年內再犯」者，因其再犯率甚高，原實施之觀察
    、勒戒及強制戒治既已無法收其實效，爰依法追訴或裁定交
    付審理。至於經觀察、勒戒或強制戒治執行完畢釋放後，「
    五年後再犯」者，前所實施之觀察、勒戒或強制戒治已足以
    遮斷其施用毒品之毒癮，為期自新及協助其斷除毒癮，仍適
    用「初犯」規定，先經觀察、勒戒或強制戒治之程序。從而
    依修正後之規定，僅限於「初犯」及「五年後再犯」二種情
    形，始應先經觀察、勒戒或強制戒治程序。倘被告於5年內
    已再犯，經依法追訴處罰，縱其第3次再度施用毒品之時間
    ，在初犯經觀察、勒戒或強制戒治執行完畢釋放5年以後，
    已不合於「五年後再犯」之規定，且因已於「五年內再犯」
    ，顯見其再犯率甚高，原實施觀察、勒戒或強制戒治，已無
    法收其實效，即應依該條例第10條處罰，此有最高法院95年
    第7次刑事庭決議要旨可參。從而，被告於前開初犯經觀察
    、勒戒處分執行完畢釋放後「五年內再犯」施用毒品罪，已
    不合於「五年後再犯」之規定，揆諸前揭說明，即應依毒品
    危害防制條例第10條施用毒品罪論罪科刑。
三、核被告所為，係犯毒品危害防制條例第10條第1項之施用第
    一級毒品罪。其施用前持有第一級毒品海洛因之低度行為，
    應為進而施用之高度行為所吸收，不另論罪。被告前曾於94
    年間，因竊盜案件，經本院以94年度易字第390號判處有期
    徒刑8月確定，於94年10月6日縮短刑期執行完畢，有前開前
    案紀錄表1份附卷可稽，其於有期徒刑執行完畢後，5年內故
    意再犯本件法定刑為有期徒刑以上之罪，為累犯，應依刑法
    第47條第1項規定加重其刑。爰審酌被告前因施用毒品之犯
    行，經施以觀察、勒戒、強制戒治及法院科刑判決執行完畢
    後，仍無法戒除毒癮，竟再為本件犯行，未能體悟施用毒品
    對自己、家人造成之傷害及社會之負擔；惟念被告犯後坦承
    犯行，態度尚可，另慮及施用毒品本質上係屬戕害自身健康
    之行為，尚未直接危害他人，反社會性程度應屬較低；及被
    告之生活狀況、品行、智識程度等一切情狀，量處如主文所
    示之刑，藉資懲儆。
據上論斷，應依刑事訴訟法第273條之1第1項、第299條第1項前
段，毒品危害防制條例第10條第1項，刑法第11條前段、第47條
第1項，判決如主文。
本案經檢察官黃齡慧到庭執行職務。
中    華    民    國    99    年    8     月    5    日
                  刑事第十庭    法  官    李代昌
以上正本證明與原本無異。
如不服本判決應於收受本判決後10日內向本院提出上訴書狀，並
應敘述具體理由，如未敘述上訴理由者，應於上訴期間屆滿後20
日內補提理由書狀於本院（均須按他造當事人之人數附繕本）「
切勿逕送上級法院」。
中    華    民    國    99    年     8    月    5    日
                                書記官    黃振祐
附錄本判決論罪科刑適用法條：
毒品危害防制條例第10條
施用第一級毒品者，處6月以上5年以下有期徒刑。
施用第二級毒品者，處3年以下有期徒刑。

司法院資訊處製作；財團法人民間司法改革基金會備份。
